【裁判字號】    98,訴,2034
【裁判日期】    980630
【裁判案由】    毒品危害防制條例
【裁判全文】
臺灣臺中地方法院刑事判決              98年度訴字第2034號
公  訴  人  臺灣臺中地方法院檢察署檢察官
被      告  甲○○
                    現另案在臺灣臺中監獄執行
上列被告因毒品危害防制條例案件，經檢察官提起公訴（98年度
毒偵字第1804號），經本院合議庭裁定，由受命法官依法獨任進
行簡式審判程序判決如下：
    主  文
甲○○施用第一級毒品，累犯，處有期徒刑玖月；又施用第二級
毒品，累犯，處有期徒刑伍月；應執行有期徒刑壹年。
    事  實
一、甲○○前於民國（下同）八十八年間，因施用毒品案件，經
    執行強制戒治後，於八十九年十一月十五日保護管束期滿未
    經撤銷，視為強制戒治業經執行完畢。又於前揭強制戒治執
    行完畢後五年內之九十二年間，因施用毒品犯行，經本院以
    九十二年度訴字第二０三０號判處有期徒刑十一月確定，又
    於九十七年七月間，因施用毒品犯行，經本院以九十七年度
    訴字第三一六一號判處應執行有期徒刑一年三月，於九十七
    年十二月十日確定。另於九十五年間，因竊盜案件，經本院
    以九十五年度易字第二九七九號及九十六年度易字第二三二
    六號分別判處有期徒刑九月、一年二月確定，嗣依中華民國
    九十六年罪犯減刑條例裁定分別減為有期徒刑四月十五日及
    七月，合併定應執行刑為有期徒刑十一月確定，於九十六年
    十二月八日因縮短刑期執行完畢。詎仍不知悔改，復基於施
    用第一級毒品之犯意，於九十八年二月二十二日晚間六、七
    時許，在其位在臺中縣太平市之租屋處，，先以玻璃吸食器
    燒烤之方式，施用第二級毒品甲基安非他命一次後，復將海
    洛因摻入香菸內點燃吸食煙霧之方式，施用第一級毒品海洛
    因一次。嗣於九十八年二月二十三日，因另案通緝，為警緝
    獲，經採集其尿液送驗，結果可待因、嗎啡、安非他命及甲
    基安非他命均呈陽性反應，而查悉上情。
二、案經臺中縣警察局烏日分局報請臺灣台中地方法院檢察署檢
    察官偵查起訴。
    理  由
一、按除被告所犯為死刑、無期徒刑、最輕本刑為三年以上有期
    徒刑之罪或高等法院管轄第一審案件者外，於前條第一項程
    序進行中，被告先就被訴事實為有罪之陳述時，審判長得告
    知被告簡式審判程序之旨，並聽取當事人、代理人、辯護人
    及輔佐人之意見後，裁定進行簡式審判程序，刑事訴訟法第
    二百七十三條之一第一項定有明文。本件被告所犯係死刑、
    無期徒刑、最輕本刑為三年以上有期徒刑以外之罪，其於準
    備程序中就被訴事實為有罪之陳述，且經審判長告知被告簡
    式審判程序之旨，並聽取公訴人及被告之意見後，本院合議
    庭認為適宜而裁定由受命法官獨任進行簡式審判程序，合先
    敘明。
二、上揭事實，業據被告甲○○於司法警察詢問時、本院審理時
    ，坦承不諱，且被告為警查獲所採尿當日之尿液，經送中山
    醫學大學附設醫院檢驗科藥物檢測中心檢驗，並以氣相層析
    質譜儀方式進行複驗確認，結果可待因、嗎啡、安非他命及
    甲基安非他命均呈陽性反應，此有該中心所出具之尿液檢驗
    報告一紙在卷可憑。顯見被告之自白，確與事實相符。其施
    用第一級毒品海洛因及第二級毒品甲基安非他命犯行，洵堪
    認定。
三、按海洛因、安非他命分別係毒品危害防制條例第二條第二項
    第一款、第二款所定之第一級毒品、第二級毒品，不得非法
    施用，是核被告甲○○所為，係犯毒品危害防制條例第十條
    第一項、第二項之施用第一級毒品罪及施用第二級毒品罪。
    被告施用第一、二級毒品前後持有第一、二級毒品之低度行
    為，應分別為其施用第一、二級毒品之高度行為所吸收，均
    不另論罪。被告所犯施用第一級毒品、施用第二級毒品罪二
    罪之間，犯意各別，行為互殊，應予分論併罰。查被告甲○
    ○前曾於於九十五年間，因竊盜案件，經本院以九十五年度
    易字第二九七九號及九十六年度易字第二三二六號分別判處
    有期徒刑九月、一年二月確定，嗣依中華民國九十六年罪犯
    減刑條例裁定分別減為有期徒刑四月十五日及七月，合併定
    應執行刑為有期徒刑十一月確定，於九十六年十二月八日因
    縮短刑期執行完畢，此有臺灣台中地方法院檢察署刑案資料
    查註紀錄表一份在卷可按，其於五年之內再故意犯有期徒刑
    以上之本罪，均係屬累犯，均應依刑法第四十七條第一項之
    規定，加重其等之刑。爰審酌被告甲○○犯罪之動機、目的
    、手段、品行，並被告曾有施用毒品不良素行，惟此乃自戕
    且容易成癮之行為，從另一角度觀察，應視同病人看待，及
    犯後已坦承犯行，態度良好等一切情狀，分別量處如主文所
    示之刑，並定其應執行刑，以資懲儆。另按犯毒品危害防制
    條例第四條第一項至第四項、第五條第一項至第四項前段、
    第六條第一項至第四項、第七條第一項至第四項、第八條第
    一項至第四項、第十條或第十一條第一項、第二項之罪，供
    出毒品來源，因而破獲者，得減輕其刑，同條例第十七條固
    有明文，惟所謂「因而破獲」者，應指在檢警機關別無其他
    可疑線索前，全憑其供述開啟調查或偵查之序端，進而查獲
    該毒品上游，始足當之。本案被告雖表示供出毒品來源上手
    係綽號「阿龍」之人，惟該綽號「阿龍」之正確年籍不詳，
    無從查明，則被告在司法警察詢問時供稱，其毒品係阿龍所
    買，尚與毒品危害防制條例第十七條所指「因而破獲」之要
    件不符，附此敘明。
據上論斷，應依刑事訴訟法第二百九十九條第一項前段、第二百
七十三條之一第一項，毒品危害防制條例第十條第一項、第二項
，刑法第十一條前段、第四十七條第一項、第五十一條第五款，
判決如主文。
中    華    民    國    98    年    6    月    30     日
                  刑事第十二庭   法  官  劉 邦 繡
以上正本證明與原本無異。
如不服本判決，應於判決收受送達後十日內向本院提出上訴狀，
上訴於臺灣高等法院臺中分院（並應敘述具體上訴理由及檢附繕
本）。上訴書狀如未敘述上訴理由，應於上訴期間屆滿後二十日
內補提上訴理由書於本院（均須按他造當事人之人數附具繕本）
「切勿逕送上級法院」。
                                 書記官  何俞瑩
中    華    民    國    98    年    6    月     30    日
附錄論罪科刑實體法條文：
毒品危害防制條例第十條：
施用第一級毒品者，處六月以上五年以下有期徒刑。
施用第二級毒品者，處三年以下有期徒刑。


司法院資訊處製作；財團法人民間司法改革基金會備份。
